# 请教陈老师--关于政府补助

提问人：学会计问会计 时间：2012-07-11 19:49:05
某公司收到政府补助 100 万，计入递延收益，其中 40 万形成资产， 40 万按照资产使用寿命期间进行摊销，剩下 60 万形成费用，直接转入营业外收入。请教陈老师： 1 、上述处理是否合理？ 2 、如果按上述处理，形成费用的 60 万计入营业外收入，对净利润没有影响，这个算是当期的非经常性损益吗？如果是，在非经常性损益表哪一行列示，还是政府补助吗？或者其他？谢谢了！

回答人：chenyiwei
回复 学会计问会计 的帖子
1 、与收益相关的政府补助，应当在作为补助对象的支出计入利润表的同时，采用系统化的配比方法，计入相关年度的营业外收入。
2 、一般政府补助均为非经常性损益，除非有某些特殊情况，如按照主营业务的工作量和定额标准计算的补助；或者国家税法有明确规定、且与主营业务相关，预计在未来一段较长时间内可成为可预期的稳定收入来源的某些扶持行业的税收返还、减免等（如软件、文化产业等）。如果作为非经常性损益的，应在“政府补助”一行中列示。